【裁判字號】    97,訴,844
【裁判日期】    970423
【裁判案由】    毒品危害防制條例
【裁判全文】
臺灣板橋地方法院刑事判決               97年度訴字第844號
公  訴  人  臺灣板橋地方法院檢察署檢察官
被      告  甲○○
上列被告因違反毒品危害防制條例案件，經檢察官提起公訴（97
年度毒偵字第6881號），被告於準備程序中對被訴事實為認罪之
陳述，本院合議庭裁定由受命法官獨任行簡式審判程序，判決如
下：
    主  文
甲○○施用第一級毒品，累犯，處有期徒刑玖月。
扣案之海洛因陸包（驗餘淨重參點參陸公克）、甲基安非他命貳
包（驗餘淨重壹點零捌捌公克）沒收銷燬之；注射針筒壹支、分
裝袋貳拾參個、磅秤壹台沒收。
    事  實
一、甲○○前於民國83年間，因違反肅清煙毒條例案件，經臺灣
    高等法院以83年度上訴字第4555號判處有期徒刑3 年2 月確
    定；復於84年間，因違反肅清煙毒條例等案件，經臺灣臺北
    地方法院以84年度訴字第557 號判決應執行有期徒刑4 年4
    月，並經臺灣高等法院以84年度上訴字第4746號判決駁回上
    訴確定。上開二案件接續執行，於84年1 月24日入監服刑，
    迄於87年8 月7 日縮短刑期假釋付保護管束出監，於假釋期
    間之88年間，再因違反槍砲彈藥刀械管制條例案件，經臺灣
    高等法院以90年度上訴字第1309號判處有期徒刑1 年2 月確
    定，再與前開假釋經撤銷後之殘刑3 年8 月1 日接續執行，
    嗣於94年3 月8 日縮刑期滿執行完畢（於本案構成累犯）。
    又因施用毒品案件，經臺灣臺北地方法院以95年度毒聲字第
    100 號裁定送戒治處所施以強制戒治，嗣於民國95年11月28
    日強制戒治執行完畢釋放出所，並由臺灣臺北地方法院檢察
    署檢察官以95年度戒毒偵字第167 號為不起訴處分確定。
二、詎甲○○猶不知悔改，另基於施用甲基非他命及海洛因之犯
    意，於上開強制戒治執行完畢後5 年內之96年9 月5 日22時
    許，在臺北縣土城市○○路○ 段32號5 樓當時居所處內，將
    海洛因及甲基安非他命粉末摻水混合後置於針筒內注射之方
    式，同時施用第一級毒品海洛因及第二級毒品甲基安非他命
    1 次。嗣於96年日23時10分許，為警在臺北縣中央路3 段32
    號因行跡可疑為警上前盤檢時在其身上搜扣海洛因1 包，並
    經其同意帶警前往臺北縣土城市○○路○ 段32號5 樓居處搜
    索，而在上址扣得海洛因5 包（與之前搜扣之1 包，合計共
    6 包驗餘淨重3.36公克）、甲基安非他命2 包（驗餘淨重1.
    088 公克）、注射針筒1 支、分裝袋23個、磅秤1 台、吸食
    器1 組等物。
三、案經臺北市政府警察局土城分局報請臺灣板橋地方法院檢察
    署檢察官偵查起訴。
    理  由
一、上揭事實，業據被告於本院審理時坦承不諱，並有海洛因6
    包（驗餘淨重3.36公克）、甲基安非他命2 包（驗餘淨重1.
    088 公克）【原查扣結晶體疑以海洛因7 包、甲基安非他命
    1 包經送驗結果，其中6 包含海洛因成份，2 包含甲基安非
    他命成份，有法務部調查局96年11月1 日調科壹字第096230
    70320 號鑑定書及臺灣檢驗科技股份股份有限公司96 年9月
    29日出具之濫用藥物檢驗報告1 在卷足憑】、注射針筒1 支
    、分裝袋23個、磅秤1 台扣案可佐，且被告為警查獲後，經
    採集其尿液檢體送驗結果，呈鴉片及甲基安非他命類之陽性
    反應，有臺灣檢驗科技股份股份有限公司96年9月29日出具
    之濫用藥物尿液檢驗報告1份附卷可稽，足認被告之自白與
    事實相符。又查，被告前有如犯罪事實欄所示之施用毒品及
    強制戒治執行完畢之紀錄，有台灣高等法院被告前案紀錄表
    1 份在卷可按，是被告於前揭強制戒治執行完畢釋放後之5
    年內，再犯本件施用毒品之犯行至為灼然。本件事證明確，
    被告犯行堪以認定，應予依法論處。
二、核被告所為，係犯毒品危害防制條例第10條第1 項之施用第
    一級毒品罪及同條第2 項之施用第二級毒品罪。其持有第一
    級毒品海洛因、第二級毒品甲基安非他命之低度行為，為施
    用之高度行為所吸收，均不另論罪。且按甲基安非他命或海
    洛因大多分開使用，惟於下列情況會有混用：(1)有些海洛因
    使用者喜好加入甲基安非他命以增加其舒暢感覺；(2)原先使
    用甲基安非他命者開始嘗試使用海洛因時；(3)有些海洛因成
    癮者偶而會施用安非他命來消除海洛因戒斷時出現之不舒服
    症狀；(4)有些海洛因販毒者加入甲基安非他命以增加其重量
    。這兩種藥物同時施用不會引起排斥，甚至在欣快感方面有
    被加強的可能（參見有行政院國軍退除役官兵輔導委員會臺
    北榮民總醫院於93年5 月11日北總內字第0930023372號函）
    ，是被告所稱：將甲基安非他命和海洛因同時置於針筒內併
    行施用等語，尚非無據。復查無證據足認被告係以不同方法
    分別施用依「罪證有疑，利於被告」之原則，應認其係以一
    行為同時施用第一級、第二級毒品，為想像競合犯，應依刑
    法第55條規定，從一重以施用第一級毒品罪處斷。又被告有
    事實欄所述犯罪科刑執行紀錄，有前開臺灣高等法院被告前
    案紀錄表乙紙在卷可考，其受有期徒刑之執行完畢，5 年以
    內故意再犯本件有期徒刑以上之罪，為累犯，應依刑法第47
    條第1 項規定加重其刑。爰審酌被告曾有施用毒品之前科紀
    錄，復經強制戒治執行完畢，竟再為本件施用毒品犯行，顯
    見其戒除毒癮之意志薄弱，無視於毒品對於自身健康之戕害
    及國家對於杜絕毒品犯罪之禁令，惟考量施用毒品者均具有
    相當程度之生理成癮性及心理依賴性，戒除不易，且犯罪心
    態與一般刑事犯罪之本質不同，非難性較低，暨衡以其施用
    毒品之動機、犯罪後坦承犯行之態度等一切情狀，量處如主
    文所示之刑。
三、扣案之海洛因6 包（驗餘淨重3.36公克）、甲基安非他命2
    包（驗餘淨重1.088 公克），係本案查獲之第一、二級毒品
    ，不論屬犯人與否，應依毒品危害防制條例第18條第1 項前
    段規定，宣告沒收銷燬之；扣案之注射針筒1 支、分裝袋23
    個、磅秤1 台，係被告所有供施用第一、二級毒品所用之物
    ，業據被告於本院審理中供承在卷，應依刑法第38條第1 項
    第2 款之規定宣告沒收。至查扣之吸食器1 組雖係被告所有
    ，但與被告本件施用毒品之犯行無關，復據被告於本院審理
    供明在卷，尚難依法併予沒收，附此敘明。
據上論斷，應依刑事訴訟法第273 條之1 第1 項、第299 條第1
項前段，毒品危害防制條例第10條第1 項、第2 項、第18條第1
項前段，刑法第11條前段、第55條、第47條、第38條第1 項第2
款，判決如主文。
本案經檢察官陳旻源到庭執行職務。
中    華    民    國    97    年    4     月    23    日
                       刑事第六庭  法  官  古秋菊
以上正本證明與原本無異。
如不服本判決，應於判決送達後10日內敘明上訴理由，向本院提
出上訴狀，上訴於臺灣高等法院。
                                   書記官  陳永訓
中    華    民    國    97    年    4     月    23    日
附錄本案論罪科刑法條全文
毒品危害防制條例第10條：
施用第一級毒品者，處6 月以上5 年以下有期徒刑。


司法院資訊處製作；財團法人民間司法改革基金會備份。
